【裁判字號】    89,聲再,220
【裁判日期】    891019
【裁判案由】    偽造有價證券
【裁判全文】
臺灣高等法院臺南分院刑事裁定             八十九年度聲再字第二二號 Ｇ
      再審聲請人  甲  ○  ○
右列聲請人因偽造文書等案件，對於本院八十九年度上更（二）字第五一號中華民國
八十九年五月十日確定判決（台灣台南地方法院八十三年度訴字第一二三九號、八十
三年偵字第三四五三號），聲請再審，本院裁定如左：
      主      文
再審之聲請駁回。
      理      由
一、聲請再審意旨略以：聲請人即被告甲○○被控偽造有價證券等案，於八十六年十
    月一日經台灣高等法院台南分院以八十六年度上更（一）字第一三二號判決無罪
    後，嗣於八十九年五月十日經台灣高等法院台南分院以八十九年度上更（二）字
    第五一號判處有期徒刑三年四月確定。該確定判決有下列不當之原因，爰依法聲
    請再審：（一）有違背法令之事實: 即採證違背證據法則、判決不備理由、判決
    所載理由矛盾、違背經驗法則及論理法則、應於審判期日調查之證據未予調查等
    違背法令之處。（二）有發覺確實新証據：告訴人吳美芳係本票蓋好章後交付聲
    請人，非聲請人所偽造，因聲請人與告訴人於八十一年元月至四月間，未曾同宿
    台北市綠峰飯店。另証人稱其所有自用小客車於八十一年一月二十八日上午十二
    時，在板橋永豐街八十九巷五弄失竊，惟告訴人上開時間，皆在台北市綠峰飯店
    四二二號房，顯見其所供不實，原確定判決均未予查証，故依法聲請再審云云。
二、惟按再審係對於確定判決認定事實錯誤而設立之救濟程序，至確定判決如有違背
    法令時應依非常上訴程序救濟。本件聲請人以（一）原判決違背法令為由聲請再
    審，依法不合，若原確定判決有違背法令應依非常上訴程序救濟。至於所述（二
    ）發覺確實新証部分，因所謂「發覺確實新証據」係指該項證據，事實審法院於
    判決前因未經發覺，不及調查斟酌，至其後始行發見者而言，若判決前已經當事
    人提出或聲請調查之證據，經原審法院捨棄不採者，即非所謂「發覺確實新証據
    」自不得據為再審之原因，聲請人所指上述理由，均於該案審理中主張，且為原
    確定判決所不採，揆諸上開說明，自不得據為再審之原因。此外核無刑事訴訟法
    第四百二十條各款及同法第四百二十一條所列再審之理由，其聲請為無理由，應
    予駁回。
三、爰依刑事訴訟法第四百三十四條第一項，裁定如主文。
中    華    民    國      八十九      年      十      月      十九      日
                                  臺灣高等法院臺南分院刑事第六庭
                                      審判長法官  林    金    村
                                            法官  徐    宏    志
                                            法官  戴    勝    利
右正本證明與原本無異。
如不服本裁定應於送達後五日內向本院提出抗告狀。
                                      法院書記官  吳    銘    添
中    華    民    國      八十九      年      十      月      二十      日


司法院資訊處製作；財團法人民間司法改革基金會備份。
